最高法院刑事判決　　　　　　　　　　　　　　九十一年度台上字第四九一一號
　　上訴人　台灣高等法院台中分院檢察署檢察官
　　被　告　甲 ○ ○
　　　　　　乙○○○
右上訴人因被告等違反麻醉藥品管理條例案件，不服台灣高等法院台中分院中華民國
九十年十一月二十一日第二審更審判決（九十年度重上更(三)字第五號，起訴案號：台
灣台中地方法院檢察署八十四年度偵字第三五八七、三五八八、五四五九號），提起
上訴，本院判決如左：
    主  文
上訴駁回。
    理  由
按刑事訴訟法第三百七十七條規定，上訴於第三審法院，非以判決違背法令為理由，
不得為之。是提起第三審上訴，應以原判決違背法令為理由，係屬法定要件。如果上
訴理由狀並未依據卷內訴訟資料，具體指摘原判決不適用何種法則或如何適用不當，
或所指摘原判決違法情事，顯與法律規定得為第三審上訴理由之違法情形，不相適合
時，均應認其上訴為違背法律上之程式，予以駁回。本件原判決以公訴意旨略稱：被
告乙○○○與其夫黃天賞（業經判刑確定）基於共同非法售賣化學合成麻醉藥品安非
他命牟利之意圖，於民國八十四年二月九日晚上八時許，在台中市○○路十九之三十
六號七樓住處，以新台幣（下同）一萬元之價格，非法售賣安非他命十二小包予周東
伯（已死亡）。又被告甲○○於八十三年八月間某日，在宜蘭縣礁溪鄉「比佛利山莊
」，以四十二萬元之價格，非法售賣四百八十八公克之安非他命予陳武郎（通緝中）
及魏燕（業經判刑確定）等情。因認乙○○○、甲○○均涉有（修正前）麻醉藥品管
理條例第十三條之一第二項第一款之罪嫌。經審理結果，以公訴人認乙○○○、甲○
○涉嫌售賣安非他命，係以證人汪國貞、張金海、周東伯之供述（乙○○○部分），
證人魏燕之供述及扣案之安非他命（甲○○部分），為其所憑之證據。但汪國貞在警
訊中僅供稱售賣安非他命之人係綽號「小玉」之黃天賞，不足為乙○○○共同參與犯
罪之證明。楊金海、周東伯之供述則前後矛盾，且彼此間相互齟齬，均有瑕疵存在，
亦難採為不利於乙○○○之認定。而警方實施電話監聽結果，復無跡象顯示乙○○○
確有參與售賣安非他命之情事。再，依魏燕之供述，魏燕並未出面直接向甲○○購買
安非他命，亦未目睹甲○○交付安非他命予陳武郎。何況警方於魏燕住處所查獲之物
，經鑑定結果，僅其中八包屬安非他命，其餘十三包或無毒品反應，或為麻黃素成份
，或摻雜安非他命及麻黃素成份，是售賣者顯有詐偽之情形，衡情不可能使用其真正
身分進行交易。魏燕雖曾供出甲○○之電話號碼，證人即警員劉義斌所為有關本案查
緝情形之證言，均無從執為甲○○售賣安非他命之論據。因認不能證明乙○○○、甲
○○犯罪，爰撤銷第一審關於乙○○○非法販賣化學合成麻醉藥品部分及甲○○之科
刑判決，改判均諭知無罪，已綜合全部卷證資料，論斷綦詳，從形式上觀察，並無違
背法令之情形存在。按證據之取捨及其證明力之判斷，屬事實審法院之職權，倘其判
斷不違反經驗法則與論理法則，即不容任意指摘為違法，而執為第三審上訴之合法理
由。原判決以魏燕在警訊中之供述核屬傳聞證據，因予摒棄不採，已詳細說明其斟酌
取捨之理由。至魏燕如何帶同警方查得甲○○之住處，其與甲○○是否認識，自不影
響於原判決所為之論斷。上訴意旨，對於原判決以無證據證明甲○○犯罪，究竟如何
違背法令，未引據卷內訴訟資料具體指摘，漫稱魏燕既供明甲○○之電話號碼，又帶
同警員查得甲○○之住址，顯見其警訊中所稱售賣安非他命之人即係甲○○；而甲○
○與陳武郎、魏燕本即熟識，並無使用真正身分與否之問題；且陳武郎明知安非他命
其中部分有假，原審未究明其中真品部分與實際價格是否相當，亦有違誤等語，對於
原審取捨證據及判斷其證明力職權之適法行使，及判決內已明白論斷之事項，憑己見
為不同之評價，任意指摘原判決違法，難謂符合第三審上訴之法定要件。復謂周東伯
、楊金海與乙○○○素無怨隙，無須捏詞誣陷，其所述購買安非他命之情節亦相符合
，堪予採信等語，徒為空泛之爭執，尤無從據以辨認原判決已具備違背法令之形式。
上訴意旨指摘之各節，均與法律規定得為第三審上訴理由之違法情形，不相適合，其
上訴違背法律上之程式，應予駁回。
據上論結，應依刑事訴訟法第三百九十五條前段，判決如主文。
中      華      民      國    九十一    年      九      月      五      日
                              最高法院刑事第四庭
                                  審判長法官  紀  俊  乾
                                        法官  黃  正  興
                                        法官  劉  介  民
                                        法官  陳  東  誥
                                        法官  孫  增  同
      右正本證明與原本無異
                                              書  記  官
中      華      民      國    九十一    年      九      月      十      日
